Organisierte Querdenker für langfristige Technologiefolgenabschätzung i.Gr.
Protokoll 2. Vorstandssitzung  —  27. Mai 2009
===========================================================================

Die Sitzung fand in der Privatwohnung von Tobias Kral statt.
Anwesend waren Tobias Kral (1. Vorsitzender), Marcel Ackermann (2. Vorsitzender), Tim Weber (Schatzmeister).
Der Vorstand war somit in seiner Gesamtheit anwesend und daher beschlussfähig.
Zum Protokollführer wurde Marcel Ackermann bestimmt.
Die Sitzung wurde um 19:57 Uhr eröffnet.

Tagesordnung:
	1. Fahrtkostenerstattung für Referenten
	2. Zweiter wöchentlicher Termin
	3. Quartalsplanung
		a) Review
		b) Externe Events
		c) Interne Events
	4. Neue Mitglieder
	5. Logo
	6. Fortschritt Vereinsgründung
	7. Aufzeichnungsequipment


1. Fahrtkostenerstattung für Referenten
---------------------------------------

Es besteht der Wunsch, externen Referenten eine zumindest teilweise Rückerstattung ihrer Anreisekosten zur Verfügung stellen zu können.

Der Vorstand beschließt, sich auf keine allgemein gültige Regelung festzulegen, sondern im Einzelfall zu entscheiden.

Für die am 26.4. stattgefundene Veranstaltung „oqlt am Sonntag“ zum Thema Suchmaschinenoptimierung sollen dem Referenten die Hälfte der Fahrtkosten erstattet werden.
Auszuzahlen ist daher laut dem 1. Vorsitzenden eine Kostenbeteiligung in Höhe von 20,00 Euro.


2. Zweiter wöchentlicher Termin
-------------------------------

Es besteht der Wunsch, zusätzlich zu den dienstags im FORUM statt findenden Treffen einen weiteren wöchentlichen Termin einzuführen.
Hauptgrund dafür ist die wachsende Anzahl Mitglieder, die aus Zeitgründen an den dienstäglichen Treffen nicht teilnehmen können.

Vorgeschlagener Termin ist der Sonntagnachmittag, allerdings sollte zuvor eine Umfrage unter den Interessenten durchgeführt werden, um einen möglichst optimalen Zeitpunkt zu finden.
Daher soll die Datei freizeit.txt im Git-Repository von den Mitgliedern aktualisiert werden.

An jenem zweiten Termin sollen vor allem Vorträge und Projektarbeit statt finden, aber auch Ausflüge und Treffen an anderen Orten.
Das FORUM steht zu diesen Terminen im Allgemeinen nicht zur Verfügung.

Außerdem wurden weitere Beschlüsse zur allgemeinen Eventplanung gefällt:

Nach Möglichkeit sollen alle Treffen 2 Wochen im Voraus unter Nennung von Ort und Themen angekündigt werden.

Es soll versucht werden, die Produktivität an den Dienstagsterminen zu steigern.
Dazu sollen Arbeitsgruppen gebildet werden, die sich während dem Treffen einer definierten Aufgabe widmen.

Die Terminliste soll weiterhin im Git-Repository gepflegt werden und in Zukunft in remind- und iCal-Dateien exportiert werden.

Die Plattform Venteria soll nicht weiter genutzt werden, Terminankündigungen sollen über Git und die Mailingliste stattfinden.


3. Quartalsplanung
------------------

Review:

Die Veranstaltung „oqlt am Sonntag“ am 26.4. war ein Erfolg, trotz der Tatsache, dass sie recht früh nach der Vereinsgründung angegangen wurde.
Für die Zukunft sollte etwas deutlicher auf die Möglichkeit zu Spenden hingewiesen werden, außerdem muss die Verpflegung nicht ganz so umfangreich ausfallen wie an diesem Tag.

Alles in allem ist eine positive Entwicklung des Vereins zu beobachten.

Es mangelt insbesondere an einem Server („Orakel“ ist aufgrund von Hardwaredefekten nicht einsatzbereit), diversen organisatorischen Diensten (aus dem Git generierte Website, Terminliste, Bugtracker) und an vereinsweiten Projekten.

Die Mitgliederentwicklung ist positiv, seit der Gründung haben sich drei neue Querdenker bei uns eingefunden, was einer Steigerung um über 40% entspricht.

Die Teilnahme an der Konferenz „SIGINT“ war trotz kurzfristiger Planung sehr erfolgreich (u.a. ist der Besuch im „Labor“ in Bochum hervorzuheben) und soll nächstes Jahr wiederholt werden.


Externe Events:

Für den Rest des Jahres zeichnen sich weitere Events ab, an denen mehr oder weniger teilgenommen werden soll:
Die achte „Gulasch-Programmier-Nacht“ in Karlsruhe vom 26.-28.6., das Open-Air-Camp „Hacking At Random“ in Holland vom 13.-16.8. und der 26. Chaos Communication Congress vom 27.-30.12.
Für letzteren sollte bereits jetzt die Planung beginnen.

Außerdem werden wir dieses Jahr an der Organisation der „mrmcd“ teilnehmen, deren Termin noch nicht feststeht.


Interne Events:

Es sollen weitere „oqlt am Sonntag“ mit externen Vortragenden stattfinden.

Im Rahmen des internationalen Astronomiejahrs 2009 öffnet die Mannheimer Radiosternwarte ihre Tore für Besucher, eine Besichtigung soll stattfinden.

Wir möchten uns mit verwandten Organisationen in der näheren Umgebung bekannt machen, z.B. der UUGRN, Entropia (Karlsruhe), NoName (Heidelberg), CCC Stuttgart, Chaos Darmstadt, CCC Mainz.

Am 30. Juni findet die ordentliche Mitgliederversammlung statt.


Projekte:

Der Verein beschäftigt sich momentan mit folgenden Projekten bzw. plant sie:

Der Server „Orakel“ für öffentliche und private Git-Repositories, Remote Shell, Kalender, Webseite, Ticketsystem etc. ist weiterhin in Arbeit.

Das Logo soll neu gestaltet und ein neuer Flyer entworfen werden.

Ein eigener Raum soll gefunden werden, der sich preislich im Bereich um ca. 100€/Monat bewegt; die Marktlage ist zu prüfen.
Fördermöglichkeiten des Quartiermanagements und der Stadt sind zu evaluieren.
Um Zuge dessen muss auch über unsere Zukunft im FORUM gesprochen werden, wo wir gerade versuchen, Schränke für die Einlagerung von Hardware etc. zu beschaffen.

Weitere Merchandising-Materialien sollen kreiert werden: 2D-Barcode-Sticker, Buttons, T-Shirts, Pullover, Aufkleber.

Ein Vereinskonto soll trotz der noch nicht abgeschlossenen Vereinseintragung eröffnet werden.


4. Neue Mitglieder
------------------

Für neue Mitglieder wird folgendes Procedere beschlossen:

Die Mitgliedsanträge werden vom 1. Vorsitzenden archiviert, die Mitgliedsbeiträge erhält der Schatzmeister.
Andere Vorstandsmitglieder können beides ebenso entgegennehmen, sind aber zur Weitergabe verpflichtet.


5. Logo
-------

Es besteht der Wunsch, das Vereinslogo optisch aufzuwerten und zu überarbeiten.
Sobald eine neue Version zur Verfügung steht, ist darüber zu entscheiden, ob sie als neues Vereinslogo angenommen wird.
Das neue Logo hat dem jetzigen in Punkto Datenqualität (programmierte Konstruktion statt Gestaltung im Grafikprogramm) ebenbürtig zu sein.

Bis zum Beschluss eines neuen Logos ist ausschließlich das aktuelle zu verwenden.


6. Fortschritt Vereinsgründung
------------------------------

Auf unseren Antrag auf Eintragung ist eine Antwort des Registergerichts mit einer Auflistung bestehender Eintragungshindernisse eingegangen.
Einige konnten direkt behoben worden, bei anderen haben wir eine Rückfrage an das Gericht gestellt und warten auf Antwort.


7. Aufzeichnungsequipment
-------------------------

„oqlt am Sonntag“ hat gezeigt, dass ein drahtloses Ansteckmikrofon für Referenten eine sinnvolle Anschaffung wäre.
Der Vorstand beschließt, diese Anschaffung anzugehen.


Die Sitzung wird gegen 22 Uhr geschlossen.
